臺灣高等法院刑事判決
111年度上易字第211號
上  訴  人  
即  被  告  鄭振生



選任辯護人  唐永洪律師
            楊雅馨律師
上列上訴人因詐欺案件，不服臺灣桃園地方法院110年度易字第2
34號，中華民國110年11月16日第一審判決（起訴案號：臺灣桃
園地方檢察署109年度調偵續字第8號），提起上訴，本院判決如
下：
    主  文
上訴駁回。
    事  實
鄭振生與戴勝男曾共事於桃園市某網球協會，為朋友關係，詎鄭
振生見戴勝男不識英文、年邁可欺，且對自己相當信任，明知自
己無還款能力及意願，竟意圖為自己不法之所有，基於詐欺取財
之犯意，接續於民國106 年1 月4 日起至107 年10月17日止，在
桃園市○○區○○○路0 段00號以口頭方式，或以LINE通訊軟體，持
續向戴勝男佯稱其與美國總統、奈及利亞總統、菲律賓總統、英
國首相等國外政要熟識；自身曾在中國大陸石油開採公司工作，
公司訂購之數百台天然氣設備送至非洲及奈及利亞，因而擔任奈
及利亞專員，後公司老闆往生，由其轉賣公司設備，賣得之款項
遭銀行人員轉運至英國，其可委託英國首相將款項匯至其帳戶；
另保管奈及利亞開採之黃金，故在非洲、菲律賓、美國等地存放
大筆款項，其要將存放於國外銀行之款項匯回臺灣但欠缺匯費為
由，向戴勝男借款，承諾待款項匯回臺灣後即可還款，並提出玉
山銀行匯出匯款申請書、英文書信文件等取信於戴勝男，致戴勝
男陷於錯誤，誤認鄭振生在海外確有龐大之資產得以償還借款，
遂於附表所示之時間，出借如附表所示之款項予鄭振生，嗣鄭振
生迄今未還款，始悉受騙。
    理  由
一、本案作為認定事實所引用被告以外之人於審判外之供述證據
    ，均未經當事人及辯護人於言詞辯論終結前聲明異議，本院
    審酌各該證據資料製作時之情況，亦無違法不當及證明力明
    顯過低之瑕疵，依刑事訴訟法第159條之5規定，認均有證據
    能力。
二、訊據上訴人即被告鄭振生固坦認其有以解凍國外資金為由，
    向告訴人戴勝男商借如附表所示之款項，惟矢口否認有何前
    開詐欺取財之行為，辯稱：我在國外確實有2,000、3,000萬
    美金，只是要把錢取出來相當困難，需要啟動的資金，我因
    此才向告訴人借款，告訴人也相信我，我前後向他借款107 
    筆，每筆都有寫借據，且也寫明要給付告訴人多少的報酬，
    這是我們講好的，我根本沒有欺騙告訴人云云。經查：
　㈠被告向告訴人借得如附表所示之款項等節，業據被告於原審
    、本院審理時供承在案(原審易字卷第43、44、147 頁，本
    院卷第72、243頁) ，核與告訴人於原審審理時之指訴情節
    吻合(原審易字卷第130 至146 頁) ，復有被告所簽立之如
    附表所示之借款借據(偵字卷第14至109 頁）暨第一銀行匯
    出匯款交易憑證在卷可按( 偵字卷第88頁），該等事實，洵
    堪認定。
　㈡稽之告訴人於原審審理時陳稱：我跟被告是在網球協會認識
    的，認識有7、8年了。而被告是在106年1月4日開始向我借
    錢，他最先是說以前在大陸的時候，有一家石油勘測公司要
    到奈及利亞去開採，他因此購買了好幾百組探測艇的設備去
    那裡，後來因為沒有開發，所以設備留在那裡，被告說因為
    老闆死了給他接收，設備遭被告賣掉，所以錢都是他的，另
    外還有奈及利亞開採的黃金，黃金放在海關，且寫在他的名
    字，錢都匯在他的戶頭，所以他在國外很有錢，最後還說菲
    律賓、加拿大各有1,000萬元美金、還有600萬元、6,000萬
    元的美金要匯回來，就是被告一直說有很多錢要匯回來，要
    手續費，所以一直跟我借錢。被告還說他跟奈及利亞的前、
    後總統都認識，跟美國總統、英國總統、迦納總統也都認識
    ，稱他跟那些人都有通話，因為他在那邊工作好幾年，還有
    拿手機及一些外國文件給我看，但都是英文的，我也看不懂
    ，被告還拿了1 個聯合國特使的證書，假設被告沒有跟我說
    他跟多國政要關係良好我才不會借錢給被告，且被告當初給
    我借錢，最先是說要給我2、3倍，後來又寫10倍，被告一直
    加下去，他說他那麼多美金，新臺幣1,000多萬元也才300、
    400萬元美金，給我10倍沒問題。又我跟被告LINE訊息紀錄
    中，所謂「迦納總統要我針對600處理，其他先慢慢點動，6
    00的要3,000元美金」，就是他要先處理600萬元美金，要跟
    我借3,000元美金等語明確（原審易字卷第130至146頁），
    審酌依被告供述、告訴人歷次陳述情節，可徵其等僅為網球
    之球友關係，且業已相識數年，彼此並無宿怨，衡情告訴人
    豈有恣意編撰不實之詞構陷被告之動機，且告訴人所陳被告
    自稱在國外有鉅額之美金，被告以解凍該等資金向其借款之
    情，並據被告供認在案；另對照被告與告訴人LINE之對話訊
    息紀錄所示（調偵字卷第29至47頁），亦見被告諸多表示「
    迦納總統，要我針對600的處理」、「花旗銀行的案子，美
    國總統建議」、「前總統那邊談到剩下1500，其他的他幫忙
    付，你現在有辦法嗎」、「川普的代表安德森將軍經過他的
    努力…建議我們付12000」「美國白宮一直強調我要把菲律賓
    的做完因為他們已經跟他聯絡上…他們所要的3,000元堅持下
    調至2,000元為止」、「英國首相跟我詢問了很多是有關美
    國的…，2000英鎊把它做完」等彰顯，被告確以其認識多國
    之政要，且該等政要處理其海外資金，藉此向告訴人索取款
    項等節，而與告訴人該等陳述一致；復依被告於原審審理期
    間主張其為聯合國難民署親善大使之情（原審易字卷第159
    、161頁），亦與告訴人前述指稱，被告自稱其為聯合國特
    使之情，要屬吻合，據此，足徵告訴人前開指訴情節非虛。
    則被告以其在國外因探勘石油設備、黃金等因而擁有大量資
    金，且與多國總統認識，現委由其等處理海外款項，需支付
    相關之費用，藉此向告訴人商借款項之情，即堪認定。
　㈢被告固以前詞置辯，惟被告既係主張其在海外有鉅額之美金
    ，僅需辦理相關之程序即得解凍取回，則本件所應審究者，
    即為被告在海外是否確有大量之資金。然被告該等所陳，實
    屬虛捏，詳述如下：
　⒈稽之被告於本院111年3月9日準備程序時先稱：原來的款項是
    我們在非洲從事貿易時之結餘款，大約有2,000、3,000萬元
    美金，現在款項在非洲、美國云云（本院卷第72、73頁）；
    嗣於本院審理時改稱：我在國外有2筆款項遭到凍結，1 筆6
    00萬元美金、另1筆1,000萬元美金，現在錢都凍結在美國。
    至於該2筆資金的來源，是繼承的遺產還有貿易所得云云（
    本院卷第169、170頁），可徵被告甚就海外資金之數額、該
    等資產之來源究竟為何，所陳情節前後不一，已難遽信。
　⒉再者，被告前開固陳稱，其部分之款項來自遺產之繼承，惟
    其竟就本院詢問其係繼承何人之遺產乙節，回稱其「不清楚
    」云云；另雖辯以，部分之資金來自原油開關、設備儀器等
    貿易云云，然經本院質之得否提出相關從事原油開關、設備
    儀器買賣之出貨證明抑或相關之買賣契約，被告亦稱其無法
    提出（本院卷第170、171頁）。衡酌被告所陳其海外資產之
    數額甚鉅，且其既稱部分之款項係繼承而來，卻就係繼承何
    人之遺產無法說明、另就其所稱之從事貿易賺取而來，亦未
    提出任何之憑據為佐，均僅空言主張，亦見情虛。
　⒊復依卷附之財政部北區國稅局109 年5 月26日北區國稅中壢
    資字第1090687693號函暨函附被告104 至108 年度之綜合所
    得稅各類所得資料清單及全國財產稅總歸戶財產查詢清單所
    示( 調偵續字卷第141 至153 頁) 。可知被告於106 年、10
    7 年之所得為0 元，105 年之所得為511元，108 年之所得
    為6 萬元等節，足徵其斯時在我國並無資力，是若被告於海
    外確有大量之資產，其理應積極、盡速處理，俾利取回該等
    款項，又對照被告係在106年1月間即向告訴人借款，距今已
    逾5年之期間，然徵之其於本院準備程序時所述，可見被告
    在此期間，曾與前妻一同前往美國旅遊，然其並未親自至美
    國處理資金解凍乙事，更與常情相悖（本院卷第72、79、80
    頁）。
　⒋被告固於原審審理期間，曾提出「美國德州銀行存款單及提
    款卡影本」(原審易字卷第103 至107 頁) 、「國際貨幣基
    金電子郵件影本」( 原審易字卷第163 頁)，然遑論被告迄
    今仍未能提出，其確有繼承大量遺產抑或藉由從事貿易，而
    賺取大量美金之相關文件、憑據，甚者前述外國文件影本並
    非銀行所出具的正式存款證明，且其格式簡陋，未經過我外
    交部駐外機構認證為真，被告復未提出我國公證人公證之中
    文版本，該等文件是否真實存在、作成名義人為何人，均無
    法查證；又被告固於本院審理期間，另提出美國國務院、美
    國內政部、美國參議院之文件（本院卷第87至99頁），然考
    之被告就該等文件係如何取得乙情，於本院審理時陳稱：文
    件是一個朋友提供的，他是美國的白宮幕僚，職稱、年齡我
    都沒有辦法提供，也沒有見過面，我跟他認識10年以上了，
    彼此都是用通訊軟體聯繫，該等文件都是他用郵件或LINE傳
    給我（本院卷第76、77頁），可知該等文件依被告所述，該
    資料係由不知名人士以電子郵件或通訊軟體之方式提供，然
    事涉被告所稱千萬元美金以上之資產，然被告就其所謂處理
    海外資產之相關文件，竟由1 不知名人士所提供，且更僅提
    供電子檔案，更係全然悖於情理。
　⒌基此，被告就其所稱海外係有鉅額之資產乙節之來源為何，
    前後所陳不一，且未能提出任何憑據，以佐其詞，且雖稱其
    借款之目的在於取回海外之美金，然被告於長達數年之期間
    ，竟未曾親自前往美國處理、取回千萬元以上之美金款項之
    事宜，反於在該期間內至美國旅遊，更係悖於常情。另其所
    提出之相關文件，來源不明，未經我外交部駐外機構認證為
    真，且其陳稱係由不知名之白宮幕僚所提供云云，更與常理
    有違，俱見被告所辯，其海外係有鉅額之美金資產云云，核
    屬捏虛之詞。
  ㈣至被告於本院審理時固另提出其委託美國律師之電子信件、
    發票、委任狀、比特幣之交易紀錄等文件（本院卷第133至1
    52頁），然該等與被告所稱之美國律師往來之相關文件，亦
    均未經由我外交部駐外機構認證為真，是否核實，殊非無疑
    。況被告迄今未能提出其曾從事貿易，賺取大量美金之憑據
    、就其所稱之繼承遺產乙事，亦未能說明，反均提出前述未
    經我外交部駐外機構認證之文件，且其所陳比特幣支付乙事
    ，至多亦僅得認定，其曾使用比特幣支付款項而已，無從逕
    而認定其所述海外大量資產乙節屬實，自無採為被告有利之
    論據。此外，被告於原審審理時，雖提出大眾銀行匯出匯款
    單、京城銀行匯出匯款單、第一銀行匯出匯款賣匯水單、玉
    山銀行匯出匯款申請書等為依據（原審審易字卷第71至413
    頁），然此節僅得認定被告於103年至107年間曾多次匯款至
    國外。對此，被告雖辯稱，其會將該等款項匯至國外，目的
    即在於解凍國外之款項云云，然觀之被告於本院準備程序時
    係稱：因為錢在非洲，要將錢移出來非常困難，要經過中間
    的銀行，但需要原始證明、洗錢證明、反恐證明、世界銀行
    核准的證明，因此銀行要求支付款項，我現在已經有一些證
    明，但並不多云云（本院卷第73、74頁），則依被告所述，
    可知其係辯稱，其將款項匯至國外，係為取得前述之證明，
    以將款項取回云云。然經本院詢問，其現在已經取得哪一部
    分之證明，被告卻回稱不知（本院卷第74頁）。則若被告前
    開自103年即開始匯款至國外，目的即係為取得相關證明，
    以將款項取回，然其自103年開始匯款，直至本院111年3月9
    日準備程序時，前後業已歷時約8 年之久，除款項均未能取
    回，甚被告就其支付該等款項而取得何種證明為何尚不知悉
    之情況下，衡情豈會不予親自至美國銀行查證，反持續進行
    匯款，全然與常情相違，足認被告所辯，該等匯款之目的在
    於取回國外之資金云云為虛。末以，被告固再辯以，若其意
    在詐騙告訴人，其豈會就每筆款項皆書立借據云云。然以借
    款之名義詐取款項者，為取信他人，因而出具借據，甚至簽
    發票據者，不乏其例，自難徒以被告簽立借據，即認被告並
    無詐欺之舉。
　㈤被告之辯護人固為被告辯以：依被告先前即以自己之款項用
    以解凍帳戶資金之手續費、行政費用，且於偵查中，檢察官
    要求被告提出外國文書之認證文書，被告也要求國務院的驗
    證辦公室驗證該等文書。另被告與所謂認識的白宮幕僚之對
    話中，被告亦有提即「需要美國銀行給我的存款證明，讓我
    在訴訟中證明這筆資金是真實的，並非騙局」等內容。此外
    ，被告迄今猶持續以比特幣支付美國律師費用、行政費用，
    均可見被告確係相信需要支付這些費用之要求，才向被告借
    款。是不論被告在國外是否有這些錢、要被告支付這些行政
    費用之外國文書是真是假，但被告既然相信此事為真，其即
    沒有詐欺之意圖云云。然考諸被告於偵查、原審暨本院審理
    時所陳情節，俱見被告係主張，其在海外有鉅額之美金，然
    將款項取回需支付費用，故而向告訴人借款，且就其有龐大
    資產乙節，陳稱係從事貿易所賺取，則本件所應著重之處，
    即在於被告於國外，究竟有無鉅額之美金資產，否則何來被
    告所陳稱之為解凍國外款項而支付費用之必要。然被告迄今
    未能提出任何足以證明，其藉由從事貿易賺取鉅額之美金之
    憑據，僅空言主張，其海外係有資產，且所提出之相關外國
    文件，均未經由我國駐外單位進行驗證，甚被告就其所謂支
    付款項所取得之相關證明為何、其解凍國外資金乙事之進度
    為何，均無法言明，甚就其口中之白宮幕僚之年籍、資料均
    未能提出，且被告既連該名幕僚之資料均無法提供，然參照
    被告與告訴人前揭之LINE對話紀錄所示，卻見被告一再告知
    告訴人，其與英國首相、非洲之總統、美國總統川普之代表
    人安德森將軍聯繫，已見情虛；況被告若認其支付外國款項
    ，即係在解凍國外之資金，然誠如被告所辯，其已長達數年
    支付款項，然迄今款項亦未能取回分文，甚就其所謂取得相
    關證明為何亦不了解、替其處理自稱白宮幕僚之人之真實年
    籍資料為何，其亦不知悉，如此被告豈不會心生疑竇，而親
    自前往其所謂之美國銀行進行查證，然被告卻未為之，凡此
    種種，均見被告所辯不實，是辯護人前述所指，全然忽視前
    情，而屬無稽。
　㈥準此，被告既知其於海外並無鉅額之美金，卻以此為由，向
    告訴人訛稱其需資金解凍外國之款項，致告訴人因而陷於錯
    誤，因而出借付表所示之款項予被告，是被告當具有詐欺之
    犯意及行為至明。末以，被告之辯護人固聲請將被告提出所
    謂美國參議院機關等文件，經由我國外交部送請美國參議會
    等機關查詢、確認該等文件是否確由該等機關所製作云云。
    然本件無從認被告在海外係有資金，業經本院論述如前；況
    被告就該等文件僅空泛稱係自稱白宮幕僚之人所提供，然未
    能提供該名幕僚之相關年籍、資料，其真實性顯然可疑，復
    被告所涉之詐欺犯行，事證明確，已詳如前述，是本院認無
    再行調查之必要，附此敘明。
  ㈦從而，被告前開辯詞，俱不足採，其本件犯行，事證已臻明
    確，洵堪認定，應予以依法論科。
三、論罪：　　　　
　㈠核被告所為，係犯刑法第339 條第1 項之詐欺取財罪。
　㈡被告各次之詐欺行為，係於密切接近之時間所為，且侵害同
    一法益，各舉動之獨立性極為薄弱，依社會通念認難以強行
    分開，應視為數個舉動之接續施行，應以包括之一行為予以
    評價，而論以接續犯，僅以一罪論處。
四、上訴駁回部分：
　　原審認被告罪證明確，審酌被告利用與告訴人之友誼信任關
    係，以及告訴人年事已高，不通英文之弱點，以前述不實理
    由及資力，向告訴人騙取如附表所示之鉅額資金，造成告訴
    人晚年失去大筆資產，被告侵害告訴人之財產法益確實嚴重
    ；被告犯後不思實際賠償告訴人之損失，反而屢屢託辭矯飾
    其罪，使告訴人迄今所受損害仍無法獲得彌補，足認告訴人
    犯後態度惡劣，兼衡被告犯罪之手段、目的、情節、及其智
    識程度、生活狀況、素行等一切情狀，量處有期徒刑4年6月
    。復說明：如附表「金額」欄所示之金錢，為被告之犯罪所
    得，應依刑法第38條之1 第1 項規定宣告沒收，並依同條第
    3 項規定於全部或一部不能沒收或不宜執行沒收時，追徵其
    價額。經核其認事用法俱無違誤，量刑及沒收尚屬允當。而
    被告執前詞否認犯行，核屬無稽，業據本院論述如前；又量
    刑之輕重，係屬法院得依職權自由裁量之事項，苟其量刑已
    以行為人之責任為基礎，並斟酌刑法第57條各款所列情狀，
    而未逾越法定刑度或有濫用權限情事，即不得任意指為違法
    。原審已就被告之量刑刑度詳為審酌如上，其量刑既未逾越
    法定刑度，亦未濫用自由裁量之權限，自難認有何不當。是
    被告上訴請求從輕量刑，亦無理由，應予駁回。
據上論斷，應依刑事訴訟法第368條，判決如主文。
本案經檢察官何嘉仁到庭執行職務。
中　　華　　民　　國　　111 　年　　7 　　月　　20　　日
                  刑事第二十五庭審判長法　官  邱滋杉
                                      法　官  邱瓊瑩
                                      法　官  陳彥年
以上正本證明與原本無異。
不得上訴。
                                      書記官  彭秀玉
中　　華　　民　　國　　111 　年　　7 　　月　　21　　日
附表：
編號 日期( 西元年/月/日) 金額（除編號23為美金外，其餘為新臺幣） 備註 1 2017.01.04 5,000 偵7403卷，第48頁。 2 2017.01.10 10,000 偵7403卷，第48頁。 3 2017.09.06 20,000 偵7403卷，第47頁。 4 2017.11.12 50,000 偵7403卷，第47頁。 5 2017.11.19 10,000 偵7403卷，第47頁。 6 2017.11.22 40,000 偵7403卷，第97頁。 7 2017.11.23 50,000 偵7403卷，第97頁。 8 2017.11.23 30,000 偵7403卷，第98頁。 9 2017.11.27 20,000 偵7403卷，第99頁。 10 2017.11.28 50,000 偵7403卷，第100 頁。 11 2017.11.30 100,000 偵7403卷，第101 頁。 12 2017.12.01 20,000 偵7403卷，第102 頁。 13 2017.12.05 30,000 偵7403卷，第103 頁。 14 2017.12.06 250,000 偵7403卷，第103 頁。 15 2017.12.13 100,000 偵7403卷，第104 頁。 16 2017.12.14 30,000 偵7403卷，第105 頁。 17 2017.12.19 70,000 偵7403卷，第106 頁。 18 2017.12.20 90,000 偵7403卷，第107 頁。 19 2017.12.25 20,000 偵7403卷，第107 頁。 20 2017.12.27 40,000 偵7403卷，第108 頁。 21 2017.12.29 220,000 偵7403卷，第109 頁。 22 2018.01.03 15,000 偵7403卷，第87頁。 23 2018.01.04 電匯美金8,000元。 偵7403卷，第88頁之第一銀行匯出匯款交易憑證。 24 2018.01.04 20,000 偵7403卷，第89頁。 25 2018.01.05 55,000 偵7403卷，第90頁。 26 2018.01.07 70,000 偵7403卷，第91頁。 27 2018.01.08 80,000 偵7403卷，第92頁。 28 2018.01.15 280,000 偵7403卷，第93頁。 29 2018.01.18 65,000 偵7403卷，第94頁。 30 2018.01.19 75,000 偵7403卷，第94頁。 32 2018.01.24 20,000 偵7403卷，第95頁。 33 2018.01.30 60,000 偵7403卷，第49頁。 34 2018.01.31 42,000 偵7403卷，第96頁。 35 2018.02.02 85,000 偵7403卷，第50頁。 36 2018.02.05 10,000 偵7403卷，第52頁。 37 2018.02.07 130,000 偵7403卷，第53頁。 38 2018.02.12 40,000 偵7403卷，第54頁。 39 2018.02.14 25,000 偵7403卷，第55頁。 40 2018.02.21 185,000 偵7403卷，第56頁。 41 2018.02.27 310,000 偵7403卷，第57頁。 42 2018.03.01 25,000 偵7403卷，第58頁。 43 2018.03.05 195,000 偵7403卷，第59頁。 44 2018.03.06 45,000 偵7403卷，第60頁。 45 2018.03.07 78,000 偵7403卷，第60頁。 46 2018.03.08 120,000 偵7403卷，第61頁。 47 2018.03.09 80,000 偵7403卷，第62頁。 48 2018.03.13 220,000 偵7403卷，第63頁。 49 2018.03.14 20,000 偵7403卷，第64頁。 50 2018.03.15 24,000 偵7403卷，第64頁。 52 2018.03.23 30,000 偵7403卷，第65頁。 53 2018.03.24 45,500 美金1,518 元折合新臺幣45,500 元。偵7403卷，第66頁。 54 2018.03.27 27,500 偵7403卷，第67頁。 55 2018.03.29 51,000 偵7403卷，第68頁。 56 2018.04.03 7,500 偵7403卷，第69頁。 57 2018.04.09 25,000 偵7403卷，第70頁。 58 2018.04.10 140,000 偵7403卷，第71頁。 59 2018.04.12 120,000 偵7403卷，第72頁。 60 2018.04.17 75,000 偵7403卷，第73頁。 61 2018.04.23 90,000 偵7403卷，第74頁。 62 2018.04.25 120,000 偵7403卷，第75頁。 63 2018.04.27 60,000 借據日期誤載為108 年4月27日，應為107 年4 月27日或2018年4 月27日。偵7403卷，第76頁。 64 2018.05.07 215,000 偵7403卷，第77頁。 65 2018.05.11 12,000 偵7403卷，第78頁。 66 2018.05.16 45,000 偵7403卷，第79頁。 67 2018.05.18 200,000 偵7403卷，第80頁。 68 2018.05.22 185,000 偵7403卷，第81頁。 69 2018.05.25 180,000 偵7403卷，第82頁。 70 2018.05.28 370,000 偵7403卷，第83頁。 71 2018.06.01 90,000 偵7403卷，第84頁。 72 2018.06.06 420,000 偵7403卷，第85頁。 73 2018.06.11 230,000 偵7403卷，第86頁。 74 2018.06.12 30,000 偵7403卷，第14頁。 75 2018.06.14 245,000 偵7403卷，第15頁。 76 2018.06.19 395,000 偵7403卷，第16頁。 77 2018.06.20 300,000 偵7403卷，第17頁。 78 2018.06.21 125,000 偵7403卷，第18頁。 79 2018.06.25 270,000 偵7403卷，第19頁。 80 2018.06.27 420,000 偵7403卷，第20頁。 81 2018.06.29 210,000 偵7403卷，第21頁。 82 2018.07.02 240,000 偵7403卷，第22頁。 83 2018.07.03 300,000 偵7403卷，第23頁。 84 2018.07.04 310,000 偵7403卷，第24頁。 85 2018.07.05 310,000 偵7403卷，第25頁。 86 2018.07.06 120,000 偵7403卷，第26頁。 87 2018.07.09 280,000 偵7403卷，第27頁。 88 2018.07.10 60,000 偵7403卷，第28頁。 89 2018.07.13 40,000 2018年7 月13日之借據金額應為40,000元，起訴書附表誤載為4,000 元。偵7403卷，第29頁，此編號89二筆借款為同一借據。  2018.07.15 152,500  90 2018.07.23 240,000 偵7403卷，第30頁。 91 2018.08.02 570,000 偵7403卷，第32頁。 92 2018.08.03 60,000 偵7403卷，第31頁。 93 2018.08.07 132,000 偵7403卷，第33頁。 94 2018.08.14 250,000 偵7403卷，第34頁。 95 2018.08.17 40,000 偵7403卷，第35頁。 96 2018.08.22 463,000 偵7403卷，第36頁。 97 2018.08.24 180,000 偵7403卷，第37頁。 98 2018.08.24 16,000 偵7403卷，第38頁。 99 2018.08.28 260,000 偵7403卷，第39頁。 100 2018.08.31 47,000 偵7403卷，第40頁。 101 2018.09.03 66,000 偵7403卷，第41頁。 102 2018.09.05 30,000 偵7403卷，第42頁。 103 2018.09.10 20,000 偵7403卷，第43頁。 104 2018.09.20 25,000 偵7403卷，第44頁。 105 2018.10.07 52,500 偵7403卷，第45頁。 106 2018.10.17 24,000 偵7403卷，第46頁。